nl: Kenmerken van de nooddeken: Compact; Dubbelzijdig; Brandvertragend; Met capuchon; Met isolatie; Lichtgewicht; Reflecterend; Scheurbestendig; Waterdicht; Winddicht; Overig
hr-HR: Značajke pokrivača za hitne slučajeve: Kompaktni; Dvostrano; Usporavač gorenja; S kapuljačom; Izolirano; Lagana; Reflektirajuće; Nepoderivo; Vodootporno; Vjetrootporno; Ostalo
fi: Hätäpeitteen ominaisuudet: Kompakti; Kaksipuolinen; Palosuojattu; Hupullinen; Eristetty; Kevyt; Heijastava; Kulumista ja repeytymistä kestävä; Vedenkestävä; Tuulenpitävä; Muu
ro-RO: Caracteristici ale păturii de urgență: Compactă; Cu două fețe; Ignifug; Cu glugă; Izolată; Ușoară; Reflectorizantă; Rezistentă la rupere; Impermeabilă; Rezistentă la vânt; Altele
es: Características de la manta de emergencia: Compacto; Doble cara; Retardante de fuego; Con capucha; Con aislamiento; Liviano; Reflectante; Resistente al rasgado; Impermeable; A prueba de viento; Otros
zh-TW: 救生毯功能: 小巧; 雙面; 阻燃劑; 含帽; 隔熱; 輕盈; 反光; 抗撕裂; 防水; 防風; 其他
lt-LT: Avarinės antklodės savybės: Kompaktiška; Dvipusis; Ugniai atsparus; Su gobtuvu; Pašiltinti; Lengvi; Atspindintys šviesą; Atsparūs plyšimui; Atsparus vandeniui; Apsauga nuo vėjo; Kita
bg-BG: Характеристики на одеялото за спешни случаи: Компактно; Двустранно; Огнеупорно; С качулка; Изолирано; Леко; Светлоотразително; Устойчиво на разкъсване; Водоустойчиво; Ветроустойчиво; Друго
pl: Cechy koca ratunkowego: Kompaktowe; Dwustronne; Materiał ognioodporny; Z kapturem; Izolowane; Lekkie; Odblaskowe; Odporne na rozdarcia; Wodoszczelne; Wiatroszczelne; Pozostałe
pt-BR: Características do cobertor de emergência: Compacto; Dupla face; retardante de chamas; Com capuz; Térmico; Leve; Refletivo; Resistente a rasgos; À prova d'água; À prova de vento; Outro
zh-CN: 应急毯的特性: 紧凑; 双面; 阻燃; 连帽; 保暖; 轻质; 反光; 抗撕裂; 防水; 防风; 其他
hu: Mentőtakaró jellemzői: Kompakt; Kétoldalas; Tűzgátló; Kapucnis; Hőszigetelt; Könnyű; Fényvisszaverő; Szakadásálló; Vízálló; Szélálló; Egyéb
th: คุณสมบัติของผ้าห่มฉุกเฉิน: แบบกะทัดรัด; สองด้าน; สารหน่วงการติดไฟ; มีฮู้ด; หุ้มฉนวน; น้ำหนักเบา; สะท้อนแสง; ทนต่อการฉีกขาด; กันน้ำ; กันลม; อื่นๆ
tr: Acil durum battaniyesinin özellikleri: Kompakt; Çift taraflı; Yangın geciktirici; Kapüşonlu; Yalıtımlı; Hafif; Reflektif; Yırtılmaya dayanıklı; Su geçirmez; Rüzgara dayanıklı; Diğer
el: Χαρακτηριστικά κουβέρτας έκτακτης ανάγκης: Μικρών διαστάσεων; Διπλής όψης; Επιβραδυντικό φωτιάς; Με κουκούλα; Με μόνωση; Μικρού βάρους; Ανακλαστική; Ανθεκτική στο σχίσιμο; Αδιάβροχη; Αντιανεμική; Άλλο
cs: Vlastnosti nouzové přikrývky: Kompaktní; Oboustranné; Nehořlavá; S kapucí; Izolační; Lehké; Reflexní; Odolné proti roztržení; Voděodolné; Odolné proti větru; Jiné
ja: エマージェンシーブランケットの機能: コンパクト; 両面; 難燃性; フード付き; 保温; 軽量; 反射式; 耐引裂性; 防水; 防風; その他
en: Emergency blanket features: Compact; Double sided; Fire retardant; Hooded; Insulated; Lightweight; Reflective; Tear resistant; Waterproof; Windproof; Other
nb: Funksjoner for nødteppe: Kompakt; Dobbelsidet; Brannhemmende; Hette; Isolert; Lett; Reflekterende; Riftbestandig; Vannsikker; Vindtett; Annet
sk-SK: Funkcie záchrannej prikrývky: Kompaktná; Obojstranná; Spomaľuje horenie; S kapucňou; Izolovaná; Ľahká; Reflexná; Odolná proti roztrhnutiu; Vodotesná; Vetruvzdorná; Iné
pt-PT: Características do cobertor de emergência: Compacto; Dupla face; Retardante de chama; Com capuz; Isotérmico; Leve; Refletor; Resistente a rasgos; Impermeável; À prova de vento; Outro
fr: Caractéristiques de la couverture de survie: Compact; Double face; Ignifuge; Encapuchonné; Isotherme; Léger; Réfléchissant; Anti-déchirure; Imperméable; Coupe-vent; Autre
sl-SI: Značilnosti odeje za nujne primere: Kompaktno; Dvostranski; Zaviralec gorenja; S kapuco; Izolirano; Lahek; Odsevno; Odporna na trganje; Vodoodporen; Odporen proti vetru; Druga
ru: Характеристики спасательного одеяла: Компактное; Двустороннее; Огнезащитное средство; С капюшоном; Утепленное; Легкое; Светоотражающее; Устойчивое к разрывам; Водонепроницаемое; Ветрозащитное; Другое
ko: 응급용 담요 특징: 콤팩트; 양면; 방염/난연; 후드; 단열 처리; 경량; 반사; 찢어짐 방지; 방수; 방풍; 기타
vi: Tính năng chăn chống cháy: Nhỏ gọn; Hai mặt; Chống cháy; Mũ trùm; Cách nhiệt; Nhẹ; Phản chiếu; Chống rách; Chống thấm nước; Chống gió; Khác
da: Nødtæppes funktioner: Kompakt; Dobbeltsidet; Brandhæmmende; Hætte; Isoleret; Letvægt; Reflekterende; Svær at rive over; Vandtæt; Vindtæt; Andet
de: Eigenschaften der Notfalldecke: Kompakt; Doppelseitig; Feuerhemmend; Mit Kapuze; Wärmegedämmt; Leicht; Reflektierend; Reißfest; Wasserdicht; Winddicht; Sonstiges
sv: specifikationer för nödfilt: Kompakt; Dubbelsidig; Brandskyddsmedel; Huva; Isolerad; Lättvikt; Reflekterande; Rivtålig; Vattensäker; Vindtät; Övrigt
it: Caratteristiche della coperta di emergenza: Compatta; Doppi lavandini; Ritardante di fiamma; Con cappuccio; Isolato; Leggero; Riflettente; Resistente agli strappi; Impermeabile; Resistente al vento; Altro